vi: Hương vị tinh dầu thuốc lá điện tử: Táo; Việt quất; Kẹo cao su; Caramel; Ngũ cốc; Sô cô la; Quế; Dừa; Cà phê; Cola; Kẹo bông; Xoài; Tinh dầu bạc hà; Bạc hà; Vang cam; Dứa; Mâm xôi đỏ; Dâu tây; Thuốc lá; Vani; Dưa hấu; Khác
ko: 전자담배 액상 향: 사과; 블루베리; 풍선껌; 캐러멜; 시리얼; 초콜릿; 시나몬; 코코넛; 커피; 콜라; 솜사탕; 망고; 멘톨; 민트; 오렌지; 파인애플; 라즈베리; 딸기; 담배; 바닐라; 수박; 기타
pt-BR: Sabor E-Liquid: Maçã; Mirtilo; Chiclete; Caramelo; Cereal; Chocolate; Canela; Coco; Café; Bebida de cola; Algodão doce; Manga; Mentol; Hortelã; Laranja; Abacaxi; Framboesa; Morango; Tabaco; Baunilha; Melancia; Outro
sv: E-vätskesmak: Äpple; Blåbär; Tuggummi; Kola; Cereal; Choklad; Kanel; Kokos; Kaffe; Cola; Sockervadd; Mango; Mentol; Mynta; Apelsin; Ananas; Hallon; Jordgubbe; Tobak; Vanilj; Vattenmelon; Annat
nl: E-vloeistofsmaak: Appel; Bosbes; Bubblegum; Karamel; Graan; Chocolade; Kaneel; Kokosnoot; Koffie; Cola; Suikerspin; Mango; Menthol; Munt; Oranje; Ananas; Framboos; Aardbei; Tabak; Vanille; Watermeloen; Andere
el: Γεύση υγρών για ατμιστή: Μήλο; Μύρτιλο; Τσίχλα; Καραμέλα; Δημητριακά; Σοκολάτα; Κανέλα; Λάδι καρύδας; Καφές; Κόλα; Μαλλί της γριάς; Μάνγκο; Μινθόλη; Μέντα; Πορτοκάλι; Ανανάς; Σμέουρο; Φράουλα; Καπνός; Βανίλια; Καρπούζι; Άλλο
en: E-liquid flavor: Apple; Blueberry; Bubblegum; Caramel; Cereal; Chocolate; Cinnamon; Coconut; Coffee; Cola; Cotton candy; Mango; Menthol; Mint; Orange; Pineapple; Raspberry; Strawberry; Tobacco; Vanilla; Watermelon; Other
bg-BG: Вкус на никотиновите течности: Ябълка; Боровинка; Дъвка за балончета; Карамел; Зърнени храни; Шоколад; Канела; Кокос; Кафе; Кола; Захарен памук; Манго; Ментол; Мента; Портокал; Ананас; Малина; Ягода; Тютюн; Ванилия; Диня; Други
fi: E-nesteen maku: Omena; Mustikka; Purukumi; Karamelli; Vilja; Suklaa; Kaneli; Kookos; Kahvi; Cola; Hattara; Mango; Mentoli; Minttu; Oranssi; Ananas; Vadelma; Mansikka; Tupakka; Vanilja; Vesimeloni; Muu
ja: 電子タバコのリキッドフレーバー: アップル; ブルーベリー; バブルガム; キャラメル; シリアル; チョコレート; シナモン; ココナッツ; コーヒー; コーラ; 綿菓子; マンゴー; メントール; ミント; オレンジ; パイナップル; ラズベリー; いちご; タバコ; バニラ; スイカ; その他
ro-RO: Aromă e-lichid: Măr; Afine; Gumă de mestecat; Caramel; Cereale; Ciocolată; Scorțișoară; Cocos; Cafea; Cola; Vată de zahăr; Mango; Mentol; Mentă; Portocale; Ananas; Zmeură; Căpșuni; Tutun; Vanilie; Pepene verde; Altele
hu: E-folyadék ízesítése: Alma; Áfonya; Rágógumi; Karamell; Gabonapehely; Csokoládé; Fahéj; Kókusz; Kávé; Kóla; Vattacukor; Mangó; Mentol; Menta; Narancs; Ananász; Málna; Eper; Dohány; Vanília; Görögdinnye; Egyéb
nb: E-Liquid-smak: Eple; Blåbær; Tyggegummi; Karamell; Frokostblanding; Sjokolade; Kanel; Kokosnøtt; Kaffe; Cola; Sukkerspinn; Mango; Mentol; Mynte; Oransje; Ananas; Bringebær; Jordbær; Tobakk; Vanilje; Vannmelon; Annen
ru: Вкус жидкости для вейпов и электронных сигарет: Яблоко; Голубика; Жевательная резинка; Карамель; Злаки; Шоколад; Корица; Кокос; Кофе; Кола; Сладкая вата; Манго; Ментол; Мята; Апельсин; Ананас; Малина; Клубника; Табак; Ваниль; Арбуз; Другой
sk-SK: Príchuť e-liquidu: Jablko; Čučoriedka; Žuvačka; Karamel; Cereálny; Čokoláda; Škorica; Kokos; Káva; Cola; Cukrová vata; Mango; Mentol; Mäta; Oranžový; Ananás; Malina; Jahoda; Tabak; Vanilka; Vodný melón; Iné
sl-SI: Okus e-tekočine: Jabolko; Borovnica; Žvečilni gumi; Karamela; Žitarice; Čokolada; Cimet; Kokos; Kava; Cola; Sladka pena; Mango; Mentol; Meta; Pomaranča; Ananas; Malina; Jagoda; Tobak; Vanilija; Lubenica; Drugo
it: Sapore del liquido per sigaretta elettronica: Mela; Mirtillo; Gomma da masticare; Caramello; Cereali; Cioccolato; Cannella; Cocco; Caffè; Cola; Zucchero filato; Mango; Mentolo; Menta; Arancia; Ananas; Lampone; Fragola; Tabacco; Vaniglia; Anguria; Altro
fr: Arôme liquide électronique: Pomme; Myrtille; Chewing-gum; Caramel; Céréale; Chocolat; Cannelle; Noix de coco; Café; Cola; Barbe à papa; Mangue; Menthol; Menthe; Orange; Ananas; Framboise; Fraise; Tabac; Vanille; Pastèque; Autre
hr-HR: Okus e-tekućine: Jabuka; Borovnica; Žvakaća guma; Karamel; Žitarice; Čokolada; Cimet; Kokos; Kava; Kola; Šećerna vata; Mango; Mentol; Metvica; Naranča; Ananas; Malina; Jagoda; Duhan; Vanilija; Lubenica; Ostalo
lt-LT: El. cigarečių skysčio skonis: Obuoliai; Mėlynės; Kramtomoji guma; Karamelė; Javainiai; Šokoladas; Cinamonas; Kokosai; Kava; Kola; Cukraus vata; Mangai; Mentolis; Mėtos; Apelsinai; Ananasai; Avietinės; Braškės; Tabakas; Vanilė; Arbūzai; Kita
pt-PT: Sabor de líquidos para cigarros eletrónicos: Maçã; Mirtilo; Pastilha elástica; Caramelos; Cereal; Chocolate; Canela; Coco; Café; Coca-cola; Algodão doce; Manga; Mentol; Menta; Laranja; Ananás; Framboesa; Morango; Tabaco; Baunilha; Melancia; Outro
es: Sabor de líquido electrónico: Manzana; Arándano; Goma de mascar; Caramelo; Cereal; Chocolate; Canela; Coco; Café; Cola; Algodón de azúcar; Mango; Mentol; Menta; Naranja; Piña; Frambuesa; Fresa; Tabaco; Vainilla; Sandía; Otros
cs: Příchuť náplně elektronické cigarety (e-liquid): Apple; Borůvka; Žvýkačka; Karamelový; Cereálie; Čokoláda; Skořice; Kokos; Káva; Cola; Cukrová vata; Mango; Mentol; Máta; Oranžové; Ananas; Malina; Jahoda; Tabák; Vanilka; Vodní meloun; Jiné
th: รสชาติบุหรี่ไฟฟ้า: แอปเปิล; บลูเบอร์รี; บับเบิ้ลกัม; รสคาราเมล; ซีเรียล; ช็อกโกแลต; อบเชย; มะพร้าว; กาแฟ; โคล่า; รสขนมสายไหม; มะม่วง; รสเมนทอล; มินต์; ส้ม; สับปะรด; ราสเบอร์รี; สตรอว์เบอร์รี; กลิ่นยาสูบ; วานิลลา; แตงโม; อื่นๆ
zh-CN: 电子烟油香味: 苹果; 蓝莓; 泡泡糖; 焦糖; 谷物; 巧克力; 肉桂; 椰子; 咖啡; 可乐; 棉花糖; 芒果; 薄荷醇; 薄荷; 橙酒; 菠萝; 覆盆子; 草莓; 烟草; 香草; 西瓜; 其他
de: E-Liquid-Geschmack: Apple; Blaubeere; Kaugummi; Karamell; Getreide; Schokolade; Zimt; Kokosnuss; Kaffee; Cola; Zuckerwatte; Mango; Menthol; Minze; Orange; Ananas; Himbeere; Erdbeere; Tabak; Vanille; Wassermelone; Sonstiges
tr: Likit Aroması: Elma; Yaban mersini; Sakız; Karamel; Mısır gevreği; Çikolata; Tarçın; Hindistan cevizi; Kahve; Kola; Pamuk şeker; Mango; Mentol; Nane; Turuncu; Ananas; Ahududu; Çilek; Tütün; Vanilya; Karpuz; Diğer
zh-TW: 電子煙油口味: 蘋果; 藍莓; 泡泡糖; 焦糖; 穀物; 巧克力; 肉桂; 椰子; 咖啡; 可樂; 棉花糖; 芒果; 薄荷醇; 薄荷; 橙; 鳳梨; 覆盆子; 草莓; 菸草; 香草; 西瓜; 其他
da: E-væske-smag: Æble; Blåbær; Tyggegummi; Karamel; Korn; Chokolade; Kanel; Kokosnød; Kaffe; Cola; Candyfloss; Mango; Menthol; Mint; Orange; Ananas; Hindbær; Jordbær; Tobak; Vanilje; Vandmelon; Andet
pl: Smak e-papierosa: Jabłko; Borówka; Guma balonowa; Karmel; Płatki; Czekolada; Cynamon; Kokos; Kawa; Cola; Wata cukrowa; Mango; Mentol; Mięta; Pomarańcza; Ananas; Jasnofioletowy; Truskawka; Tytoń; Wanilia; Arbuz; Pozostałe